臺灣高等法院高雄分院刑事判決　　　　 94年度上易字第205號
上　訴　人　臺灣屏東地方法院檢察署檢察官
被　　　告　甲○○
上列上訴人因被告違反毒品危害防制條例案件，不服臺灣屏東地
方法院94年度易字第17號中華民國94年1 月31日第一審判決（起
訴案號：臺灣屏東地方法院檢察署93年度毒偵字第2507號），提
起上訴，及移送併辦（併辦案號：同署94年度毒偵字第488 號）
，本院判決如下：
    主  文
原判決撤銷。
甲○○連續施用第二級毒品，處有期徒刑陸月，如易科罰金，以
佰元折算壹日。扣案之吸食器壹組沒收。
    事  實
一、甲○○曾於民國93年6 月間因施用毒品案件，經原審法院以
    93年度毒聲字第389 號裁定送觀察、勒戒後，經評定認無繼
    續施用毒品傾向，經臺灣屏東地方法院檢察署檢察官於93年
    7 月21日以93年度毒偵字第1218號為不起訴之處分確定。仍
    不知戒絕毒癮，又基於施用第二級毒品甲基安非他命（起訴
    書誤為安非他命）之概括犯意，自93年9 月初某日起至93年
    11 月26 日止，先後在屏東縣中南客運公用廁所內、或屏東
    縣佳冬車站廁所內、或在屏東縣屏東市火車站附近統聯客運
    站搭乘大客車而在車上等候車輛發車時，在該車之隨車廁所
    內，以將毒品甲基安非他命置於玻璃管吸食器內，下方點火
    加熱燒烤，而以口鼻吸食蒸發氣體之方式，連續施用第二級
    毒品甲基安非他命多次。嗣先後(一)於93年10月9 日凌晨5 時
    30分許，在台北市○○路與長安西路口，為警發現其行跡可
    疑，上前盤查，當場扣得其所有且供施用第二級毒品甲基安
    非他命所用之吸食器1 組；(二)於93年12月1 日14時40分許，
    在高雄縣佳冬車站內為警緝獲，經採尿送驗檢出呈甲基安非
    他命陽性反應。
二、案經台北市政府警察局大同分局報告臺灣士林地方法院檢察
    署檢察官呈請臺灣高等法院檢察署檢察長令轉臺灣屏東地方
    法院檢察署檢察官偵查起訴，及屏東縣警察局屏東分局移送
    臺灣屏東地方法院檢察署檢察官偵查後移送併案審理。
    理  由
一、本件被告甲○○（下稱被告）所犯係死刑、無期徒刑、最輕
    本刑為3 年以上有期徒刑以外之罪，其於本院準備程序中就
    被訴事實為有罪之陳述，經審判長告以簡式審判程序之旨，
    並聽取當事人之意見後，裁定進行簡式審判程序，先此敘明
    。
二、上開犯罪事實，業據被告坦承不諱，而被告先後2 次為警查
    獲後所採之尿液經送鑑定結果，均呈甲基安非他命陽性反應
    ，有台灣尖端先進生技醫藥股份有限公司93年10月20日濫用
    藥物檢驗報告、屏東縣衛生局93年12月9 日屏縣衛檢六字第
    930486號檢驗結果通知書各1 紙在卷可稽，復有玻璃管吸食
    器1 組扣案可佐。而施用毒品安非他命後，尿液不致檢出甲
    基安非他命陽性反應，而施用甲基安非他命後，尿液則可檢
    出甲基安非他命及其代謝物安非他命，且目前國內緝獲之白
    色結晶或粉末狀安非他命毒品，成分多為甲基安非他命等情
    ，有行政院衛生署管制藥品管理局93年11月2 日管檢字第
    0930010499號函在卷可稽，足徵被告之自白與事實相符，被
    告確有於前揭時地連續施用第二級毒品甲基安非他命之犯行
    ，足堪認定。第查被告曾於93年6 月間因施用毒品案件，經
    原審法院以93年度毒聲字第389 號裁定送觀察、勒戒後，經
    評定認無繼續施用毒品傾向，經臺灣屏東地方法院檢察署檢
    察官於93年7 月21日以93年度毒偵字第1218號為不起訴之處
    分確定，有卷附臺灣屏東地方法院檢察署刑案資料查註紀錄
    表、同署全國施用毒品案件紀錄表、臺灣高等法院被告全國
    前案紀錄表各1 份附卷可考，被告於觀察、勒戒執行完畢釋
    放後5 年內，再犯上開施用第二級毒品罪，依毒品危害防制
    條例第23條第2 項規定，應予論罪科刑。
三、按甲基安非他命係毒品危害防制條例所稱之第二級毒品，不
    得非法施用，是核被告所為，係犯毒品危害防制條例第10條
    第2 項之施用第二級毒品罪。被告持有第二級毒品後進而施
    用，其持有之低度行為應為各該施用之高度行為所吸收，不
    另論其持有毒品罪。又被告先後多次施用第二級毒品之行為
    ，時間緊接，犯罪構成要件分別相同，顯係基於概括犯意反
    覆為之，為連續犯，應依刑法第56條之規定，論以一罪。移
    送併辦部分（即94年度毒偵字第488 號）雖未經起訴，然因
    此部分施用第二級毒品行，與前揭業經起訴部分有連續犯之
    裁判上一罪關係，為起訴效力所及，本院自應併予審理。
四、原審據以論處被告罪刑，固非無見。惟查原判決就移送併辦
    部分（94年度毒偵字第488 號部分）未及審究，容有未合，
    且原審僅認定被告施用第二級毒品1 次，卻量處有期徒刑6
    月，量刑亦嫌過重。檢察官執此事由上訴，指摘原判決不當
    ，並請求併案審理，為有理由，自應由本院將原判決撤銷改
    判。審酌被告前因施用毒品經觀察、勒戒及戒治後，仍未戒
    斷其施用毒品之惡習之情及其犯罪之動機、目的、手段、施
    用毒品戕害其身心及其犯後坦承犯行非無悔意等一切情狀，
    仍量處如原審所處有期徒刑6 月，並諭知易科罰金之折算標
    準。扣案之吸食器1 組，為被告所有供施用甲基安非他命毒
    品所用之物，已經被告陳明在卷，爰均依刑法第38條第1 項
    第2 款規定，併予宣告沒收。
據上論斷，應依刑事訴訟法第369 條第1 項前段、第364 條、第
299 條第1 項前段，毒品危害防制條例第10條第2 項，刑法第11
條前段、第56條、第41條第1 項前段、第38條第1 項第2 款，罰
金罰鍰提高標準條例第2 條，判決如主文。
本案經檢察官陳國全到庭執行職務。
中　　華　　民　　國　　94　　年　　5 　　月　　11　　日
                  刑事第七庭    審判長法  官   莊飛宗
                                      法  官   曾逸誠
                                      法  官   黃三友
以上正本證明與原本無異。
不得上訴。
中　　華　　民　　國　　94　　年　　5 　　月　　13　　日
　　　　　　　　　　　　　　　　　　　書記官   黃玉珠
附錄本件判決論罪科刑法條：
毒品危害防制條例第10條第2項
施用第二級毒品者，處3 年以下有期徒刑。
